【裁判字號】    89,易,643
【裁判日期】    891228
【裁判案由】    毒品危害防制條例
【裁判全文】
臺灣苗栗地方法院刑事判決                          八十九年度易字第六四三號
    公  訴  人  臺灣苗栗地方法院檢察署檢察官
    被      告  乙○○
右列被告因違反毒品危害防制條例案件，經檢察官提起公訴（八十九年度毒偵字第一
三○三號），本院判決如左：
    主  文
乙○○連續施用第二級毒品，處有期徒刑玖月。
扣案之安非他命零點陸公克沒收銷燬之，吸食品壹組沒收。
    事  實
一、乙○○前於民國八十七年間，因施用毒品案件，經依本院以八十七年度毒聲字第
    四八二號裁定送觀察、勒戒後，認無繼續施用毒品之傾向，由臺灣苗栗地方法院
    檢察署檢察官於八十七年十月三十日，以八十七年度偵字第四六六二號不起訴處
    分確定。又於八十八年間因施用毒品案件，經依本院以八十八年度毒聲字第一○
    三七號裁定送觀察勒戒後，認有繼續施用毒品傾向，經本院裁定送強制戒治，由
    臺灣苗栗地方法院檢察署檢察官於民國八十八年九月十六日以八十八年毒偵字第
    七五號、第一三五號提起公訴，並經本院於八十八年十一月十一日以八十八年度
    易字第九○七號判處乙○○有期徒刑五月，如易科罰金以三百元折算一日確定（
    尚未執行完畢）。詎乙○○仍不知警惕，於停止戒治付保護管束期間內，另基於
    施用第二級毒品安非他命之概括犯意，於民國八十九年五月十二日下午九時四十
    三分許前四日內某時，至八十九年七月一日晚上九時許，在苗栗縣竹南鎮○○里
    ○○里○○○街口之「小黑檳榔攤」內旁小房間、苗栗縣竹南火車站廁所及不詳
    地點施用第二級毒品安非他命（下稱安非他命），嗣先後於同年五月十二日在苗
    栗縣竹南鎮○○里○○里○○○街口為警查獲，扣得吸食器一組，再於於同年七
    月二日上午十一時四十分許在苗栗縣頭份鎮○○路與工業路口為警查獲，並扣得
    安非他命０．六公克。
二、案經苗栗縣警察局竹南分局報請臺灣苗栗地方法院檢察署檢察官偵查起訴。
    理  由
一、訊據被告乙○○承坦承於八十九年七月一日晚上九時許，在苗栗縣竹南火車站廁
    所施用安非他命之犯行不諱，並有安非他命０．六公克扣案可證，且其於八十九
    年七月二日為警查獲時所採集之尿液，經送苗栗縣衛生局檢驗結果，確呈安非他
    命陽性反應，有該局出具之煙毒尿液檢驗成績書一紙附卷可稽，足證被告此部分
    之自白確與事實相符。惟被告矢口否認於八十九年五月十二日前四日之施用安非
    他命犯行，辯稱當時有吃感冒藥，查獲之吸食器不知是誰所有云云，惟查被告當
    時確有施用安非他命之行為，且吸食器為被告所有，業據同時為警查獲之甲○○
    於警訊時供述明確，且被告當日為警查獲時所採集之尿液，經送苗栗縣衛生局檢
    驗結果，確呈安非他命陽性反應，亦有該局出具之煙毒尿液檢驗成績書一紙附卷
    可稽，足證被告確有此部分施用毒品之犯行無誤，被告空言否認，顯係事後卸責
    之詞，不足採信，本件事證明確，被告之犯行洵堪認定。
二、查安非他命為毒品危害防制條例第二條第二項第二款規定之第二級毒品，核被告
    前揭施用安非他命之行為，係犯該條例第十條第二項之施用第二級毒品罪。其先
    後多次施用安非他命之犯行，時間緊接，方法相同，且觸犯構成要件相同之罪名
    ，顯係基於概括犯意所為，為連續犯，依刑法第五十六條之規定以一罪論，並加
    重其刑。被告先後持有毒品，亦係基於概括之犯意，本應以連續持有論，惟其持
    有後，進而施用，其持有之低度行為應被施用之高度行為所吸收，故不另論罪。
    起訴書雖僅提及被告於八十九年五月十二日前四日之施用行為，惟起訴書未提及
    之部分（即臺灣苗栗地方法院檢察署八十九年度毒偵字第一四三三號部分），與
    本件具有審判上不可分之連續犯裁判上一罪之關係，為起訴效力所及，本院自應
    併予審究。爰審酌被告前因二犯毒品案件，經臺灣苗栗地方法院檢察署檢察官於
    民國八十八年九月十六日以八十八年毒偵字第七五號、第一三五號提起公訴，並
    經本院於八十八年十一月十一日以八十八年度易字第九○七號判處有期徒刑六月
    確定，有本院之判決書在卷可稽，犯罪之手段、期間、所犯施用毒品行為係戕害
    自己身心健康，並未危害他人及犯後只願坦承部分犯行，顯未具悔意暨檢察官之
    求刑等一切情狀，量處如主文所示之刑。末查，扣案之安非他命○‧六公克係查
    獲之第二級毒品，應依毒品危害防制條例第十八條第一項前段之規定沒收銷燬之
    ，而扣案之吸食器一組，係供被告施用毒品所用之工具，且為被告所有，業如前
    認定，併依刑法第三十八條第一項第二款之規定沒收之。
據上論斷，應依刑事訴訟法第二百九十九條第一項前段，毒品危害防制條例第十條第
二項、第十八條第一項前段，刑法第十一條前段、第五十六條、第三十八條第一項第
二款，判決如主文。
本案經檢察官石東超到庭執行職務
中      華      民      國    八十九    年     十二     月    二十八    日
                                      臺灣苗栗地方法院刑事庭
                                          法  官
如不服本判決，應於判決送達後十日內，向本院提出上訴狀（應附繕本），上訴於臺
灣高等法院臺中分院。
附錄論罪科刑法條
毒品危害防制條例第十條第二項：施用第二級毒品者，處三年以下有期徒刑。


司法院資訊處製作；財團法人民間司法改革基金會備份。
